【裁判字號】    96,附民上,78
【裁判日期】    970219
【裁判案由】    傷害等
【裁判全文】
臺灣高等法院刑事附帶民事訴訟判決    96年度附民上字第78號
上  訴  人  乙○○
即  原  告
被上訴  人  甲○○○
即  被  告
上列當事人間因傷害等附帶民訴案件，上訴人不服臺灣基隆地方
法院中華民國96年8月28日第一審附帶民訴判決（96年度附民字
第20號），提起上訴，本院判決如下：
    主  文
上訴駁回。
    事  實
甲、上訴人方面：
一、聲明：(一)、原判決廢棄。(二)、被上訴人應給付上訴人新台幣
    （下同）637,520元。(三)、被上訴人應在中國時報、聯合報
    、自由時報等三大報紙基隆版，四分之一版面上連續三天刊
    登道歉啟事。(四)、第一審、第二審訴訟費用由被上訴人負擔
    。
二、上訴人於原審起訴狀之事實及理由陳述略稱：
(一)、按數人共同不法侵害他人之權利者，連帶負損害賠償責任。
    民法第185條第1項定有明文，又不法侵害他人之身體、健康
    、名譽或自由者，被害人雖非財產上之損害，亦得請求賠償
    相當之金額，其名譽被侵害者，並得請求為回復名譽之適當
    處分，同法第195條亦定有明文。
(二)、查被上訴人即被告與黃錦秀二人在民國（下同）95年6月30
    日上午8時許，在基隆市中正公園早健會會址，因唱歌順序
    與原告之夫簡靜賢生有爭執，被告二人遂共同基於傷害與辱
    罵之犯意聯絡，由甲○○○徒手將上訴人即原告以臉朝上背
    靠欄杆之姿勢反制在欄桿上，黃錦秀則徒手打了原告一拳使
    原告受有前胸及背部挫傷之傷害。另被告二人又共同基於妨
    害名譽之犯罪故意在傷害行為過程中以「潑婦」、「三字經
    」及「大賊股」等足以貶低人格之言語辱罵原告，又傳播原
    告有竊取早健會衛生紙之足以貶低原告名譽之不實事實，使
    原告受有人格及名譽之損害。
(三)、被告與黃錦秀二人就上述行為顯已涉有傷害、公然侮辱、誹
    謗等罪行，並經鈞院檢察署以95年度偵字第5158號起訴在案
    （原證一），爰依據首揭法條，請求被告應賠償損害，並就
    毀損人格及名譽事應在三大報上刊登道歉啟事。
(四)、損害賠償計算如下:
１、原告因被告二人之傷害前往就醫自95年7月迄至96年3月止共
    九個月，期間每月至基隆市○○路161巷1號武榮堂國術館服
    用內傷藥物一個月2,800元，9個月共25,200元。
２、自95年7月迄至96年4月2日至署立基隆醫院、基隆長庚等醫
    院看診，共計支付醫藥費12,320元（原證二收據15張）。
３、合共醫藥費支出37,520元正。
４、原告因被告之傷害及公然侮辱、誹謗等行為後，身體狀況每
    況愈下，且為此精神上時常產生焦慮不安，無法入眠，請求
    被告應賠償精神上損害60萬元。
５、就被告之公然侮辱及誹謗行為應在三大報紙上刊登道歉啟事
    。
三、證據：援用刑事訴訟之證據。
乙、被上訴人方面：被上訴人未提出書狀，亦未作何陳述，惟依
    其在刑事訴訟之陳述，不承認有何侵權行為。
    理  由
一、按刑事訴訟諭知無罪、免訴或不受理之判決者，應以判決駁
    回原告之訴，刑事訴訟法第503條第1項前段定有明文。
二、本件被上訴人甲○○○被訴傷害等案件，業經臺灣基隆地方
    法院諭知無罪，檢察官不服原判決提起上訴後，業經本院判
    決上訴駁回在案，依照首開規定，則原審駁回上訴人在第一
    審之訴及其假執行之聲請，經核並無不合，上訴人猶執陳詞
    上訴指摘原判決不當，求為判決如訴之聲明，為無理由，應
    予駁回。
三、據上論斷，應依刑事訴訟法第490條前段、第368條，判決如
    主文。
中    華    民    國    97    年    2     月    19    日
                  刑事第十二庭  審判長法  官  蔡永昌
                                      法  官  陳榮和
                                      法  官  施俊堯
以上正本證明與原本無異。
不得上訴。
                                      書記官  顧哲瑜
中    華    民    國    97    年    2     月    20    日


司法院資訊處製作；財團法人民間司法改革基金會備份。
